【裁判字號】    90,易,299
【裁判日期】    900814
【裁判案由】    竊盜
【裁判全文】
臺灣宜蘭地方法院刑事判決                            九十年度易字第二九九號
    公  訴  人  臺灣宜蘭地方法院檢察署檢察官
    被      告  丙○○
右列被告因竊盜案件，經檢察官提起公訴（九十年度偵字第五三五號），本院判決如
左：
    主  文
丙○○連續竊盜，處有期徒刑肆月，如易科罰金，以參佰元折算壹日。
    事  實
一、丙○○意圖為自己不法之所有，而基於概括犯意，先於民國八十九年十一月二十
    三日凌晨某時許，在宜蘭縣羅東鎮竹林巷九十七之八號前，竊取乙○○所有停放
    在上址之車號ＲＣＯ─五八○號輕機車一部；復於同年十一月三十日凌晨某時許
    ，在宜蘭縣羅東鎮○○路段某處，竊取丁○○所有停放在上址之車號ＵＸＱ─六
    八七號輕機車一部，得手後，作為代步之交通工具。嗣為警據報循線在宜蘭縣冬
    山鄉○○村○○路五一巷十一號丙○○住處地下室機房內，查獲上開兩部機車（
    乙○○所有車號ＲＣＯ─五八○號機車，已遭解體，剩下車台一組、油箱一個、
    腳踏板一個、排氣管一支、輪胎兩個）。
二、案經乙○○訴由宜蘭縣警察局羅東分局報請台灣宜蘭地方法院檢察署檢察官偵查
    起訴。
    理  由
一、訊據被告丙○○矢口否認有何竊盜犯行，辯稱：該機車係綽號「小龍」的人所竊
    取，他說他叫「甲○○」，但可能是用假名，伊不知道他的真實姓名，兩次都是
    「小龍」和伊共騎一部機車（第一次是凌晨一時許，第二次是凌晨三時許），到
    達現場後「小龍」就自行下車，不久就騎一部機車回來，然後各別騎一部機車回
    伊住處，他將機車寄放在伊住處地下室機房內，並沒有給伊任何好處，其中車號
    ＲＣＯ─五八○號之藍色機車，是偷竊後二、三天的某日下午五時許，「小龍」
    向伊工具，在地下室拆卸並取走部份機車零件云云。經查，在被告住處地下室所
    查獲之二部機車，分別為告訴人乙○○、被害人丁○○於前開時、地所失竊，業
    據其二人於警訊中指訴歷歷，並有贓物領據二紙附卷可按，被告雖矢口否認該機
    車為其所偷竊。然查，被告於警訊中，主動提供「小龍」之行動電話號碼供警追
    查，經承辦警員依該電話號碼查得「甲○○」之年籍資料及口卡照片供其辨認，
    其指認綽號「小龍」就是甲○○無誤。惟證人甲○○於警、偵訊及本院調查程序
    中均堅決否認有竊取上開二部機車之犯行，並證稱：被告所提供之行動電話號碼
    ，確為先前其申請使用之門號無誤，但在八十九年間就已停用，伊先前在朋友家
    中認識被告，當時僅知他的綽號叫「阿不拉」，僅見過幾次面，不是很熟，沒去
    過也不知道被告家在何處，伊曾經欠被告一萬元，後來託朋友轉交給他，但朋友
    沒有拿給他，還說伊未還錢，為了這件事，所以伊曾將行動電話號碼告訴被告，
    上開機車遭竊時間，伊本身就有汽車可以使用等語。嗣於偵查中經檢察官傳喚被
    告與證人甲○○二人當庭對質，被告則改稱：「不是庭上的甲○○，是另一個叫
    俊龍的，我不知道他的年籍資料，有一支大哥大已停用，我找不到他。」等語（
    詳九十年二月二十二日偵查筆錄）。又被告於審理中，經本院依職權調取宜蘭縣
    轄區內所有「甲○○」之口卡片予其逐一辨識，亦供稱均無伊所指稱之「甲○○
    」等語在卷。從而被告原於警訊中指認上開機車即為證人甲○○所竊取，嗣於偵
    查及審理中又改稱非其所為，乃係另一名實際真實姓名不詳、自稱「甲○○」之
    男子所為，然其又無法提供該人之年籍資料或聯絡方式供本院傳訊，以審核其所
    言是否與事實相符，是衡諸被告無法明確交代在其住處地下室查獲之機車來源，
    且其於警訊中又故意指認證人甲○○行竊，經對質後始改稱他詞，顯有刻意迴避
    罪責情事，因此本件係被告持有贓車為警查獲，又無其他證據可以證明其所持有
    的贓物是收受贓物、搬運贓物、寄藏贓物、故買贓物或侵占遺失物等情形，堪信
    被告前開辯詞，顯為臨訟飾卸之詞，不足採信，是本件事證明確，被告犯行堪以
    認定，應依法論科。
二、核被告丙○○所為，係犯刑法第三百二十條第一項之竊盜罪。其先後二次竊盜行
    為，時間緊接，方法相同，所犯又係構成要件相同之罪名，顯係基於概括之犯意
    而為之，應依連續犯之規定以一罪論，並加重其刑。爰審酌被告之素行、犯罪之
    動機、目的、手段、所竊財物價值及所生危害，暨其正值青壯年華，不思以正當
    途徑賺取財富，而行竊他人物品，到案後又狡詞圖卸，尚無深切悔改之意等情狀
    ，量處如主文所示之刑。被告犯罪後，刑法第四十一條之規定，業於九十年一月
    十日修正，其第一項規定犯最重本刑為五年以下有期徒刑以下之罪，而受六個月
    以下有期徒刑或拘役之宣告，因身體、教育、職業、家庭之關係或其他正當事由
    ，執行顯有困難者得易科罰金，並自同年一月十二日生效，比較新、舊法之結果
    ，以修正後之規定有利於被告，爰依刑法第二條第一項前段規定，適用修正後之
    規定，並諭知易科罰金之折算標準。又被告雖於宜蘭縣警察局羅東分局廣興派出
    所尿液調驗時，告知警員自己持有兩部贓車在住處地下室為其與綽號「小龍」者
    共同竊取，惟其於供述前承辦之警員即已接獲民眾報案，得知被告住處地下室有
    疑似贓車，並到現場去查看過，當時就有看到該二部機車，當時就已懷疑是被告
    所竊取，因此在其按期來接受採尿時加以詢問，被告因而供認犯行之情，業據證
    人黃耀文即宜蘭縣警察局羅東分局廣興派出所警員到庭結證屬實，且為被告所供
    承，並不構成自首，附此敘明。
據上論斷，應依刑事訴訟法第二百九十九條第一項前段，刑法第五十六條、第三百二
十條第一項、第二條第一項前段、刑法第四十一條第一項，罰金罰鍰提高標準條例第
一條前段、第二條，判決如主文。
本案經檢察官廖允松到庭執行職務
中      華      民      國      九十      年      八      月    十四    日
                                  臺灣宜蘭地方法院刑事第一庭
                                          法  官
右正本證明與原本無異。
如不服本判決，應於判決送達後十日內，向本院提出上訴狀。
                                          書記官
中    華    民    國      八十        年              月               日
附錄本案論罪科刑法條全文：
刑法第三百二十條


司法院資訊處製作；財團法人民間司法改革基金會備份。
